【裁判字號】    95,易,493
【裁判日期】    950510
【裁判案由】    竊盜
【裁判全文】
臺灣臺中地方法院刑事判決               95年度易字第493號
公  訴  人  臺灣臺中地方法院檢察署檢察官
被      告  甲○○
上列被告因竊盜案件，經檢察官提起公訴（九十四年度偵字第一
八二四○號）及移送併辦（九十五年偵字第四一二五號），被告
於準備程序中就被訴事實及併案事實為有罪之陳述，經告知簡式
審判程序之旨，並聽取公訴人、被告之意見後，由本院合議庭裁
定由受命法官獨任進行簡式審判程序，判決如下：
    主    文
甲○○共同連續竊盜，累犯，處有期徒刑捌月。扣案之機車鑰匙
貳支沒收。
    犯罪事實
一、甲○○曾於民國七十八年間因違反懲治盜匪條例等案件，經
    本院分別判處有期徒刑四年、四年，應執行有期徒刑七年六
    月確定，經一部執行後於八十一年十月十四日假釋出監，又
    於八十五年間因偽造有價證券案件，經臺灣高等法院臺中分
    院判處有期徒刑一年八月確定，另於八十六年間因違反麻醉
    藥品管理條例案件，經本院判處有期徒刑五月確定，嗣經定
    應執行刑有期徒刑二年，上開有期徒刑二年與其七十八年間
    所犯之盜匪案件經撤銷假釋後之殘刑合併執行，經一部執行
    後於八十九年五月二十三日假釋出監，復於九十年間因偽造
    文書案件，經本院判處有期徒刑四月確定，嗣經撤銷前開假
    釋後，上開有期徒刑四月與其八十五、八十六年間所犯之偽
    造有價證券、麻醉藥品管理條例案件經撤銷假釋後之殘刑合
    併執行，於九十三年三月三十一日縮刑期滿執行完畢。詎仍
    不知悔改，竟意圖為自己不法之所有，本於竊盜之概括犯意
    ，連續於下列時地，或單獨，或與梁淑萍基於犯意之聯絡，
    為竊盜行為：
  (一)九十四年十一月四日二十時三十分許（起訴書誤載為晚間八
    時許），在臺中市○○路與公園路口，以其所有之機車鑰匙
    一支，開啟機車電門之方式，著手行竊鄺素鑫所有交由其父
    丁○○管領使用之車號ＳＵＬ─○二○號機車時，適為巡邏
    員警當場查獲，並扣得甲○○所有，供行竊上開機車所用之
    機車鑰匙一支，而未能得逞。
  (二)九十五年一月二十三日十四時十分許，夥同與其有犯意聯絡
    之梁淑萍（另案由本院審理），在臺中市○區○○街九三號
    前，推由甲○○以其所有之機車鑰匙一支，開啟機車電門之
    方式，竊取丙○○所有車牌號碼ＪＧＩ─二二○號重型機車
    ，得手後供其二人為代步工具，嗣於同日十四時二十分許，
    甲○○騎乘上開重型機車搭載梁淑萍至臺中市○區○○路一
    段三二號前，甲○○將上開重型機車停放於該處時，為警盤
    查而查獲，並扣得甲○○所有，供行竊上開機車所用之機車
    鑰匙一支。
二、案經臺中市警察局第二分局報請臺灣臺中地方法院檢察署檢
    察官偵查起訴及移送併辦。
    理    由
一、訊據被告甲○○對上開事實坦承不諱，核與被害人丁○○、
    丙○○於警詢指訴機車遭竊之情節相符，復有查獲照片三幀
    、贓物認領保管單二紙、車輛車牌失竊作業查獲車輛認可資
    料、車籍作業系統查詢認可資料等附卷可稽，且有機車鑰匙
    二支扣案可資佐證，被告自白與事實相符，本件事證明確，
    其犯行應可認定。
二、核被告第一次之竊盜未遂行為，係犯刑法第三百二十條第三
    項、第一項之竊盜未遂罪，而被告第二次竊盜之行為，則係
    觸犯刑法第三百二十條第一項之竊盜既遂罪。被告甲○○就
    第二次竊盜犯行與共犯梁淑萍間，有犯意聯絡及行為分擔，
    為共同正犯。被告甲○○先後二次竊盜犯行，時間緊接，所
    犯係構成要件相同之罪，顯係基於概括犯意反覆為之，應依
    連續犯之規定，論以一竊盜既遂罪，並加重其刑。被告曾於
    七十八年間因違反懲治盜匪條例等案件，經本院分別判處有
    期徒刑四年、四年，應執行有期徒刑七年六月確定，經一部
    執行後於八十一年十月十四日假釋出監，又於八十五年間因
    偽造有價證券案件，經臺灣高等法院臺中分院判處有期徒刑
    一年八月確定，另於八十六年間因違反麻醉藥品管理條例案
    件，經本院判處有期徒刑五月確定，嗣經定應執行刑有期徒
    刑二年，上開有期徒刑二年與其七十八年間所犯之盜匪案件
    經撤銷假釋後之殘刑合併執行，經一部執行後於八十九年五
    月二十三日假釋出監，復於九十年間因偽造文書案件，經本
    院判處有期徒刑四月確定，嗣經撤銷前開假釋後，上開有期
    徒刑四月與其八十五、八十六年間所犯之偽造有價證券、麻
    醉藥品管理條例案件經撤銷假釋後之殘刑合併執行，於九十
    三年三月三十一日執行完畢，此有臺灣臺中地方法院檢察署
    刑案資料查註紀錄表、臺灣高等法院被告前案紀錄表等件附
    卷可參，其五年之內，再犯有期徒刑之本罪，為累犯，應加
    重其刑，其有二種刑之加重事由，應遞加重之。檢察官雖未
    就被告犯罪事實(二)之竊盜犯行起訴，然本院認此部分與起訴
    部分有連續犯之裁判上一罪關係，為起訴效力所及，本院自
    應併予審理。爰審酌被告之素行（見前科表），犯罪之動機
    、目的、所生危害、犯罪所得，犯後坦承犯行，態度尚可等
    一切情狀，量處如主文所示之刑。至扣案之機車鑰匙二支為
    被告所有，業據其供明在卷，且係供其犯罪所用之物，爰依
    刑法第三十八條第一項第二款之規定宣告沒收。
據上論斷，應依刑事訴訟法第二百九十九條第一項前段、第二百
七十三條之一第一項，刑法第二十八條、第五十六條、第三百二
十條第一項、第四十七條、第三十八條第一項第二款，罰金罰鍰
提高標準條例第一條前段，判決如主文。
本案經檢察官乙○○到庭執行職務。
中    華    民    國    95    年     5    月    10    日
                  刑事第九庭    法  官  余德正
以上正本證明與原本無異。
如不服本判決，應於送達後十日內向本院提出上訴狀（須附繕
本），上訴於臺灣高等法院臺中分院。
                                書記官  廖日晟
中    華    民    國    95    年     5    月    10    日
附錄論罪科刑法條
刑法第320條
意圖為自己或第三人不法之所有，而竊取他人之動產者，為竊盜
罪，處五年以下有期徒刑、拘役或五百元以下罰金。
意圖為自己或第三人不法之利益，而竊佔他人之不動產者，依前
項之規定處斷。
前二項之未遂犯罰之。


司法院資訊處製作；財團法人民間司法改革基金會備份。
